臺灣臺中地方法院民事判決　九十三年度婚字第二五四號
　　原　　　告　甲○○　　　　.
　　訴訟代理人　王素珍　律師
　　　　　　　　朱坤棋　律師
　　被　　　告　乙○○　　　　.
右當事人間請求離婚事件，本院於民國九十三年四月十三日言詞辯論終結，判決如左
：
    主    文
准原告與被告離婚。
訴訟費用由被告負擔。
    事　　實
甲、原告方面：
  一、聲明：如主文所示。
  二、陳述：兩造於民國八十七年十二月間結婚，婚後同住於台中市○○路一四０號
      十樓之三住處。雖兩造常因生活瑣事，吵吵嚷嚷雖不愉快，尚可忍受。惟大約
      兩年前開始，被告突然性情大變，脾氣暴燥，且行為怪異，除曾多次因細故毆
      打原告外，九十二年元月間因多次在社區○○○○○路過之小姐，且在其前變
      態的裸露下體，使附近住戶驚惶失措，因被告上開裸露行為，致社區管理委員
      會主委要求兩造遷離該社區，使原告居無定所。又九十二年十月十四日被告喝
      酒到凌晨六點左右回家，回家後又發酒瘋大吵大鬧，原告欲迴避外出，被告竟
      用鉗子將衣架折變，插入門鎖內將原告禁錮在屋內長達四、五個小時，經原告
      喊救驚動鄰居才由管理員過來開門解圍，原告乃離家與被告分居至今；被告之
      職業為餐廳服務員，工作極不穩定，對於家庭生活費用經常無法負擔，多由原
      告一個弱女子支付，顯然未盡照顧家庭之責任，且脾氣暴燥，動輒與原告口角
      ，經常無故夜不歸營。爰依民法第一千零五十二條第一項第三款、同條第二項
      規定，請求擇一訴訟標的請求准予離婚。
  三、證據：提出戶籍謄本正本乙份、照片十二幀、離婚調解聲請狀影本乙份為證，
      並聲請訊問證人即大樓保全人員陳安仁、本院調解委員張林彩鳳。
乙、被告方面：
    被告未於言詞辯論期日到場，亦未提出任何書狀作何聲明或陳述。
    理　　由
一、被告未於言詞辯論期日到場，核無民事訴訟法第三百八十六條各款所列情形之一
    ，爰依原告聲請，由其一造辯論而為判決。
二、原告主張：兩造於八十七年十二月間結婚，婚後同住於台中市○○路一四０號十
    樓之三住處。九十二年元月間，多次在社區○○○○○路過之小姐，甚而在路過
    小姐前為裸露下體之變態行為，使附近住戶驚惶失措，因被告上開裸露行為，使
    社區管理委員會主任委員要求兩造遷離該社區，致原告居無定所之事實，被告未
    到院爭執。惟查，上開事實，業據證人即本院調解委員張林彩鳳到院證述：「關
    於卷附光碟片一張及照片十二張上之人，是當初本案調解時之相對人（被告）無
    誤，當時我問被告上開光碟片上之人是否是你，被告並未說一語，我有跟被告說
    為何作這些事情，被告說是為了向原告求歡，因為求歡不成才這樣做。」等語，
    參酌證人為本院調解委員，與兩造素不相識，而原告提出卷附光碟十二幀，其內
    容為一男子於大樓走道內褪去下身衣物，裸露下體，一般人見此光碟翻拍之相片
    印象當屬深刻，所為證言自屬可信。此外，復有自監視器翻拍之相片十二幀及光
    碟乙片在卷可稽。原告主張被告於社區大樓內裸露下體之事實，堪信為真實。
三、按民法第一千零五十二條第二項規定：有前項以外之重大事由，難以維持婚姻者
    ，夫妻之一方得請求離婚，但其事由應由夫妻之一方負責者，僅他方得請求離婚
    。此所謂抽象、相對、一般的離婚原因，亦即破綻主義離婚法之一到達點。而是
    否有難以維持婚姻之重大事由之判斷標準，為婚姻是否已生破綻而無回復之希望
    ，不可單憑原告主觀之標準（即原告已喪失維持婚姻意欲之主觀面加以認定），
    而應依客觀標準，即難以維持婚姻之事實，是否已達處於同一境況，任何人均將
    喪失維持婚姻之意欲程度以決之。且為符合現代多元化社會之需要，使裁判婚姻
    之事由較富彈性，當婚姻破裂時，夫妻已無共同生活之實質時，即得請求離婚，
    但有責配偶，無請求離婚之權利，申言之，如若自己遭致婚姻之破綻時，不得以
    其破綻為理由，恣意訴請離婚。又婚姻如有難以維持之重大事由，於夫妻雙方均
    須負責時，應比較雙方之有責程度，僅責任較輕之一方，得向責任較重之他方請
    求離婚，如雙方之有責程度相同，則雙方均得請求離婚，以符公平。最高法院八
    十七年台上字第一○四八號、一三○四號及九十年度台上字第一六三九號判決意
    旨即採類似之見解。又按夫妻相處之道，因國情、身分、地位、知識程度及經濟
    能力不同，而有不同相處方式，惟因夫妻來自不同家庭，其成長背景有異，無法
    期待對方凡事盡如己意，古人所謂舉案齊眉，或男主外女主內，或現代新女性主
    義者，其據以說明夫妻相處家庭經營之道固有不同，惟夫妻間應保有互信、互敬
    、互諒之情，方能維持婚姻之和諧。若為人夫者，僅因向妻求歡不成，未經理性
    溝通，竟在社區○○路過女子為裸露下體之妨害風化行為，遭左鄰右舍指指點點
    ，深為人妻者，有何顏面於社區內生活。經查，本件兩造結婚迄今已逾五年，衡
    情夫妻生活應屬正常，被告竟於九十二年一月間在社區大樓內裸露下體，路過之
    人或鄰居生活因而受到影響，而依社區監視錄影帶清晰可見裸露之人係被告，對
    於居住大樓內之原告，身為被告之妻，偶而拒絕求歡，未能出於理性溝通，被告
    竟於公共場所裸露下體，他人極易懷疑兩造夫妻性生活不睦，否則被告何須對著
    監視器裸露下體，被告所為欠缺夫妻應有之互信、互敬、互諒之情，原告何有顏
    面於村里間立足，任何人處於原告相同地位時，均難期待繼續維持婚姻之意欲，
    兩造之婚姻關係已生嚴重障礙而破裂。對此被告有過失，原告則無，是原告主張
    依民法第一千零五十二條第二項規定，以兩造間有難以維持婚姻之重大事由訴請
    離婚，自有理由，應予准許。
四、又離婚之訴為形成之訴，訴訟標的依通說為形成權即離婚事由之存否，於同一當
    事人主張多項離婚原因時，如法院認其中一項為有理由，對於當事人之其他主張
    即無須審酌，本件原告主張離婚之原因雖有民法第一千零五十二條第一項第三款
    及同條第二項其他重大事由，惟其請求本院擇一為原告勝訴判決，則本院既已依
    民法第一千零五十二條第二項規定准予兩造離婚，則對於原告之其他主張，自無
    審究之必要，附此敘明。
五、原告其餘攻擊方法於本件事實之認定及判決結果，不生影響，茲不一一論列，附
    為敘明。
六、據上論結，原告之訴為有理由，並依民事訴訟法第三百八十五條第一項前段、第
    七十八條，判決如主文。
中　　　華　　　民　　　國　　九十三　　年　　　四　　　月　　二十七　　日
                                    臺灣臺中地方法院家事法庭
~B法　　　官　陳學德
右為正本係照原本作成
如對本判決上訴須於判決送達後二十日內向本院提出上訴狀
中　　　華　　　民　　　國　　九十三　　年　　　四　　　月　　 二十七　 日
~B法院書記官
